# 请教陈版，永续债赎回处理

提问人：dotaauditor 时间：2023-07-25 14:14:53
背景：A公司 2018 年发行美元永续债，确认为权益工具，按历史汇率计量， 2022 年A公司赎回一部分永续债。
请教陈版：（ 1 ）赎回时点汇率和期末按历史汇率计量产生的汇率差异，应当根据哪项准则判断？应当确认当期损益-汇兑损益还是直接计入权益类项目？
（ 2 ）如果直接计入权益类项目，应当计入资本公积还是未分配利润？

回答人：chenyiwei
因为该项美元永续债被归类为权益，即其存续期间不确认汇兑损益，故后续赎回时，应按赎回金额（按赎回当日的即期汇率折算到人民币）冲减权益，即把因存续期间美元汇率变动导致需支付的赎回款与原融资款折合人民币金额之间的差额调整权益。
该权益项目，一般理解为依次冲减资本公积（资本溢价或股本溢价）、盈余公积、未分配利润。